【裁判字號】    99,易,225
【裁判日期】    990420
【裁判案由】    竊盜
【裁判全文】
臺灣屏東地方法院刑事判決               99年度易字第225號
公  訴  人  臺灣屏東地方法院檢察署檢察官
被      告  丙○
上列被告因竊盜案件，經檢察官提起公訴（99年度偵字第2928號
），被告於準備程序中就被訴事實為有罪陳述，經本院告知簡式
審判程序之旨，並聽取當事人意見後，本院合議庭裁定由受命法
官獨任依簡式審判程序審理，判決如下：
    主  文
丙○犯竊盜罪，累犯，處有期徒刑捌月。
    事  實
一、丙○前於民國96年間，因詐欺案件，經本院以96年度簡字第
    1893號判處有期徒刑3 月確定，並於97年6 月27日執畢出監
    。詎不知戒慎，猶基於意圖為自己不法所有之竊盜犯意，於
    99年3 月15日10時45分許，在屏東縣里港鄉○○村○○路1
    之12號附近，趁車主甲○○未拔鑰匙之隙，徒手竊取其停放
    該處之車牌號碼0121-UN 號自小貨車1 部得逞。嗣甲○○發
    覺失竊報案處理，始為警循線查獲。
二、案經屏東縣政府警察局里港分局報告臺灣屏東地方法院檢察
    署檢察官偵查起訴。
    理  由
一、本件係依刑事訴訟法第273 條之1 第1 項行簡式審判程序，
    其證據調查依同法第273 條之2 所定原不受審判外陳述排除
    之限制；又被告對於卷內各項證據亦不爭執證據能力，復無
    事證顯示有何違法取得或類此瑕疵之情，故卷內所列各項證
    據，自均有證據能力，合先敘明。
二、上揭犯罪事實，業經被告坦承不諱，核與證人即被害人甲○
    ○指訴情節一致（見警卷第2 頁），此外尚有贓物認領保管
    單、查獲採證照片等件附卷可稽（見警卷第13-15 頁）。是
    認被告之自白與事實相符，堪予採信，從而本件罪證明確，
    被告犯行洵足認定，應依法論科。
三、核被告所為，係犯刑法第320 條第1 項之竊盜罪。被告曾受
    如事實欄所載判刑執行等情，有前案紀錄表、刑案資料查註
    紀錄表各1 份可憑，其於徒刑執行完畢後，5 年內故意再犯
    本件有期徒刑以上之罪，為累犯，應依刑法第47條第1 項加
    重刑度。
四、爰審酌被告早於91年間起，即有違反毒品危害防制條例、詐
    欺、竊盜等多項前科，素行欠佳，有上開前案紀錄資料供參
    ，但其屢經刑事程序、判刑執行，竟復犯下本案，足示未能
    收得警惕；再被告時值青壯，非無謀生能力，詎不思以正當
    手段賺取所需，而起意行竊為謀財之道，犯罪動機可議；又
    被告竊取之物係車輛，非但價值頗高，更會造成車主失竊後
    生活利用上困擾，犯罪影響所及匪淺；惟念在被告始終坦然
    面對司法、供承己身罪行不諱，犯後態度非劣，暨被害人於
    警詢時即表示既已找回失車、無欲追究被告刑責（見警卷第
    4 頁）等一切情狀，量處如主文所示之刑，以資懲儆。
據上論斷，應依刑事訴訟法第273 條之1 第1 項、第299 條第1
項前段，刑法第320 條第1 項、第47條第1 項，刑法施行法第1
條之1第1項 、第2 項前段，判決如主文。
本案經檢察官乙○○到庭執行職務
中    華    民    國    99    年    4     月    20    日
                  刑事第四庭    法  官  江振源
以上正本證明與原本無異
如不服本判決，應於判決送達後10日內向本院提出上訴書狀（應
附繕本），其未敘述上訴理由者，應於上訴期間屆滿後20日內補
提理由書狀於本院，上訴於臺灣高等法院高雄分院。
中    華    民    國    99    年     4    月    21    日
                                書記官  潘豐益
附錄本判決論罪科刑法條：
刑法第320條
意圖為自己或第三人不法之所有，而竊取他人之動產者，為竊盜
罪，處五年以下有期徒刑、拘役或五百元以下罰金。
意圖為自己或第三人不法之利益，而竊佔他人之不動產者，依前
項之規定處斷。
前二項之未遂犯罰之。

司法院資訊處製作；財團法人民間司法改革基金會備份。
